【裁判字號】    97,交簡上,22
【裁判日期】    970423
【裁判案由】    業務過失傷害
【裁判全文】
臺灣屏東地方法院刑事判決     97年度交簡上字第22號
上  訴  人  臺灣屏東地方法院檢察署檢察官
上  訴  人  甲○○
即  被  告
上列上訴人因業務過失傷害案件，不服本院96年交簡字第603 號
中華民國96年11月30日刑事簡易判決（96年度調偵字第197 號）
提起上訴，本院判決如下：
    主  文
原判決撤銷。
甲○○從事業務之人，因業務上之過失傷害人，處有期徒刑伍月
，減為有期徒刑貳月又拾伍日，如易科罰金，以新臺幣貳仟元折
算壹日。
    事  實
一、甲○○於婚紗禮服公司任攝影助理，平日工作內容包括開車
    出外協助攝影師攝影取景，係以駕駛為附隨業務之人，於民
    國95年11月20日下午2 時53分許，駕駛車牌號碼1339-FD 號
    廂型自用小客貨車搭載攝影師及拍攝婚紗照之客人等，由南
    往北沿屏東市○○路北向車道慢行找景而行經該路378 之4
    號前方道路之快車道上時，原應注意快車道上不得臨時停車
    ，且依當時情形為雨天午後，有自然光線，視野良好，現場
    為柏油鋪設之市區道路○○路段，路面平坦、無施工、無缺
    陷、無障礙，亦無其他不能注意情事，竟疏未注意，遂依攝
    影師之指示，為尋找拍攝婚紗照之地點，貿然將該輛汽車停
    在該處快車道上，車頭並有一部分突出於慢車道上，適同向
    後方有乙○○駕駛車牌號碼OPV-046 號重型機車沿慢車道駛
    來，因閃避不及而撞及上開甲○○駕駛汽車，致乙○○因人
    車倒地而受有左脛骨骨折、左足部開放性傷口之傷害。甲○
    ○肇事後仍留在現場，並於承辦警員到場處理時自首而接受
    裁判。
二、案經乙○○訴由屏東縣警察局屏東分局報請臺灣屏東地方法
    院檢察署檢察官偵查聲請以簡易判決處刑。
    理  由
一、上揭事實業據被告邱皓偉於本院審理時坦承不諱，核與告訴
    人乙○○於警訊及偵查中指述情節相符，復有寶建醫院出具
    之診斷證明書乙紙、屏東縣警察局道路交通事故現場圖、調
    查報告表及現場照片等在卷可稽。按快車道不得臨時停車，
    道路交通安全規則第111 條第1 項第1 款定有明文。此為被
    告甲○○於前揭時地駕駛汽車時所應知悉並注意者，而依前
    述當時情形，復無不能注意情事，竟不注意而導致告訴人乙
    ○○受傷之結果發生，是其行為顯有過失。又刑法上所謂業
    務，係指個人基於其社會地位繼續反覆所執行之事務，包括
    主要業務及其附隨之準備工作與輔助事務在內；汽車駕駛人
    之駕駛工作，乃隨時可致他人身體生命於危險之行為，並係
    具有將該行為繼續，反覆行使之地位之人，因此應有經常注
    意俾免他人於危險之特別注意義務，最高法院75年臺上字第
    1685號、89年臺上字第8075號分別著有判例意旨可資參照。
    被告甲○○為法國台北攝影社僱用之攝影助理，前揭事發時
    係在執行日常駕駛公司業務用車協助攝影工作之附隨業務，
    業經其當庭陳明，核其所為，係犯刑法第284 條第2 項業務
    過失傷害罪。茲其犯罪後仍留在現場，並於警員到場處理時
    自首而接受裁判，有屏東縣警察局道路交通事故肇事人自首
    情形紀錄表1 紙在卷可稽，本院按其情節，並為鼓勵被告肇
    事後能留在現場救助傷患，並勇於面對刑事責任，爰依刑法
    第62條前段規定，減輕其刑。
二、原審以被告罪證明確，因予論罪科刑，固非無見。惟被告之
    過失係停車於快車道上，因而致被害人閃避不及撞擊受傷，
    業如前述，原審認定被告之過失係變換車道時未顯示方向燈
    或手勢，尚有未合，本院所認定被告之過失情節顯重於原審
    所認定，因而認為原審量處被告有期徒刑4 月，失之過輕，
    檢察官循告訴人之請求以原審量刑過輕為理由，提起上訴，
    為有理由，原判決關於量刑部分既有上述可議之處，自屬無
    可維持，應將原判決撤銷改判。爰審酌被告甲○○之年齡、
    品行、智識程度、過失情節、犯罪所生法益受侵害之程度，
    其為73年10月2 日出生、受有高職畢業教育程度、以擔任司
    機為附隨業務之人，有年籍等資料在卷可參，並經其當庭坦
    承不諱，本件犯罪時年22歲、其犯罪原因係受攝影師之指示
    ，為取拍照之景而停車於快車道上、考量其本件駕車過失肇
    事之情節，僅係為拍照取景，竟將車輛停放在快車道上，其
    車頭並有部分突出於慢車道上，嚴重影響其他用路人之行車
    安全、被害人受傷程度，及犯罪迄今迭經告訴人聲請調解及
    原審致函曉諭，迄本案辯論終結時仍遲未與被害人進行和解
    以填補行為所造成損害等一切情狀，量處如主文所示之刑；
    再本件被告犯罪時間在96年4 月24日以前，所犯為刑法第
    284 條第2 項之罪，合於減刑條件，爰依中華民國96年罪犯
    減刑條例第2 條第1 項第3 款之規定，減其刑期2 分之1 ，
    再審酌其年齡、職業、收入、社會地位等節，並諭知易科罰
    金之折算標準如主文所示，以資儆懲。
三、應依刑事訴訟法第455 條之1 第3 項、第369 條第1 項前段
    、第364 條、第299 條第1 項前段，刑法第284 條第2 項、
    第41條第1 項前段、第62條前段，刑法施行法第1 條之1 ，
    中華民國96年罪犯減刑條例第2 條第1 項第3 款、第7 條，
    逕以簡易判決判處如主文所示之刑。
本案經檢察官李賜隆到庭執行職務。
中    華    民    國    97    年    4     月    23    日
            刑事第四庭  審判長法  官   莊鎮遠
                              法  官   王炳人
                              法  官   蔡嘉裕
以上正本證明與原本無異。
不得上訴。
中    華    民    國    97    年    4     月    23    日
                              書記官   王鵬勝
附錄論罪法條：
刑法第284條
（過失傷害罪）
因過失傷害人者，處6 月以下有期徒刑、拘役或5 百元以下罰金
，致重傷者，處1 年以下有期徒刑、拘役或5 百元以下罰金。
從事業務之人，因業務上之過失傷害人者，處1 年以下有期徒刑
、拘役或1 千元以下罰金，致重傷者，處 3 年以下有期徒刑、
 拘役或2 千元以下罰金。


司法院資訊處製作；財團法人民間司法改革基金會備份。
